【裁判字號】    95,訴,449
【裁判日期】    950630
【裁判案由】    違反毒品危害防制條例
【裁判全文】
臺灣新竹地方法院刑事判決               95年度訴字第449號
公  訴  人  臺灣新竹地方法院檢察署檢察官
被      告  甲○○
                      號
上列被告因違反毒品危害防制條例案件，經檢察官提起公訴（九
十五年度毒偵字第六一六號），本院裁定以簡式審判程序審理，
判決如下：
     主  文
甲○○連續施用第一級毒品，累犯，處有期徒刑捌月，扣案之海
洛因伍拾壹包（合計淨重肆點伍柒公克，空包裝重玖點壹伍公克
），均沒收銷燬之，藥缸壹組，沒收；又連續施用第二級毒品，
累犯，處有期徒陸月，扣案之安非他命壹包（毛重零點公克）
，沒收銷燬之，藥鏟壹支、吸食器壹組，均沒收。應執行有期徒
刑壹年，扣案之海洛因伍拾壹包（合計淨重肆點伍柒公克，空包
裝重玖點壹伍公克）、安非他命壹包（毛重零點公克），均沒
收銷燬之，藥鏟壹支、藥缸與吸食器各壹組，均沒收。
     事  實
一、甲○○曾於民國九十一年間因竊盜案件，經臺灣高等法院以
    九十一年度上易字第二三六七號判決判處有期徒刑十月確定
    ，自九十一年十二月十八日入監執行，於九十二年十月十三
    日縮短刑期執行完畢。其於九十一年間且因施用毒品案件，
    經本院裁定觀察勒戒後，認無繼續施用毒品傾向，於九十一
    年十二月十八日釋放出所，由臺灣新竹地方法院檢察署檢察
    官於九十一年十二月十七日，以九十一年度毒偵字第一四五
    九號不起訴處分確定，仍不知悔改，於觀察勒戒執行完畢釋
    放後五年內，復基於施用第一級毒品海洛因之概括犯意，於
    九十五年三月十三日晚上七時許、三月十五日晚上七時許及
    三月十六日中午十二時許，在新竹縣關西鎮○○路一○二之
    二號住處，以其所有之藥缸研磨海洛因後，將香菸捲紙內之
    部分菸草撥出，填入海洛因粉末，接著持其所有之打火機點
    燃香菸吸食之方式，連續施用海洛因三次。又另行起意，基
    於施用第二級毒品安非他命之概括犯意，於九十五年三月八
    日晚上八時許及三月十六日上午九時許，在其上址住處，以
    其所有之藥鏟勺取安非他命置入其所有之吸食器內，持其所
    有之打火機點火燒烤，吸食安非他命遇熱時產生之煙氣之方
    式，連續施用安非他命二次。嗣警方於九十五年三月十六日
    下午一時三十分許，在新竹縣關西鎮○○路九八號前對其盤
    查後，當場查扣其所有之海洛因五十一包（合計淨重四點五
    七公克，空包裝重九點一五公克）、安非他命一包（毛重○
    點三公克）、供施用海洛因所用之藥缸一組、供施用安非他
    命所用之藥鏟一支、吸食器一組，並於同日採集其尿液送驗
    後查獲上情。
二、案經新竹縣警察局新埔分局報請臺灣新竹地方法院檢察署檢
    察官偵查起訴。
     理  由
一、被告甲○○所犯毒品危害防制條例第十條第一項施用第一級
    毒品罪及同條例第二項施用第二級毒品罪，均非為死刑、無
    期徒刑、最輕本刑為三年以上有期徒刑之罪或高等法院管轄
    第一審案件，其於準備程序進行中先就被訴事實為有罪之陳
    述，本院認為合於刑事訴訟法第二百七十三條之一第一項之
    規定，裁定進行簡式審判程序，先予敘明。
二、上述事實，業經被告甲○○於本院審理時坦白承認，而被告
    於九十五年三月十六日經警採尿送驗結果，呈嗎啡（即海洛
    因水解後之反應）及安非他命陽性反應，有尿液受檢人真實
    姓名代號對照表及昭信科技顧問股份有限公司濫用藥物尿液
    檢體檢驗報告各一紙在卷可證。又扣案之白粉五十一包（合
    計淨重四點五七公克，空包裝重九點一五公克），經送請法
    務部調查局鑑驗結果，認均含海洛因成分，有法務部調查局
    鑑定通知書一紙在卷可佐，此均為檢驗機關本於專業知識及
    以精密儀器測試所得之結論，自可憑信。再施用第一級毒品
    海洛因，可於二至四日內由施用者尿液中檢測得知；施用第
    二級毒品安非他命，可於一至四日內由施用者尿液中檢測得
    知，亦有行政院衛生署管制藥品管理局九十二年三月十日管
    檢字第○九二○○○一四九五號函一紙在卷可供參考。此外
    ，復有安非他命一包（毛重○點三公克）、藥鏟一支、藥缸
    、吸食器各一組扣案可資佐證，足見被告之自白與事實相符
    ，可以採信，其於上開時地施用海洛因及安非他命多次之事
    實，均可認定。又其於九十一年間因施用毒品案件，經本院
    裁定觀察勒戒後，認無繼續施用毒品傾向，於九十一年十二
    月十八日釋放出所，由臺灣新竹地方法院檢察署檢察官於九
    十一年十二月十七日，以九十一年度毒偵字第一四五九號不
    起訴處分確定等情，有臺灣新竹地方法院檢察署刑案資料查
    註紀錄表及臺灣高等法院被告前案紀錄表各一份在卷足憑，
    事證明確，被告於觀察勒戒執行完畢釋放後，五年內再施用
    第一級毒品海洛因及第二級毒品安非他命之犯行，應可認定
    。
三、查海洛因、安非他命分別為毒品危害防制條例第二條第一項
    第一款、第二款所稱之第一級、第二級毒品，均不得持有及
    施用，被告甲○○竟持以施用，核其所為，係犯同條例第十
    條第一項之施用第一級毒品罪及同條第二項之施用第二級毒
    品罪。其施用前持有第一級毒品海洛因、第二級毒品安非他
    命之低度行為，應分別為施用之高度行為所吸收，均不另論
    罪。其先後多次施用海洛因及安非他命之行為，均時間緊接
    ，觸犯構成要件相同之罪名，顯係基於概括之犯意反覆為之
    ，為連續犯，均應以一罪論並加重其刑。其曾於九十一年間
    因竊盜案件，經臺灣高等法院以九十一年度上易字第二三六
    七號判決判處有期徒刑十月確定，自九十一年十二月十八日
    入監執行，於九十二年十月十三日縮短刑期執行完畢，有臺
    灣新竹地方法院檢察署刑案資料查註紀錄表及臺灣高等法院
    被告前案紀錄表各一份在卷可供參考，其受有期徒刑之執行
    完畢後，五年之內再犯有期徒刑以上刑之上開二罪，均為累
    犯，均應依法加重其刑，併均遞加重之。其所犯上開二罪，
    犯意各別，行為不同，應予分別論罪，合併處罰。爰審酌被
    告曾有違反麻醉藥品管理條例及竊盜等前科之素行、經執行
    觀察勒戒後仍未戒除毒癮、施用毒品嚴重危害其身心健康、
    施用海洛因與安非他命之次數不多及坦認犯行之犯罪後態度
    等一切情狀，分別量處如主文所示之刑，並定其應執行之刑
    。扣押在案之海洛因五十一包（合計淨重四點五七公克，空
    包裝重九點一五公克）、安非他命一包（毛重○點三公克）
    ，均應依毒品危害防制條例第十八條第一項前段之規定，沒
    收銷燬之。另扣押在案之藥缸一組，為被告所有，供施用海
    洛因所用之物；藥鏟一支、吸食器一組，為被告所有，供施
    用安非他命所用之物，業經被告供明在卷，均應依刑法第三
    十八條第一項第二款之規定宣告沒收。至被告所有，供施用
    海洛因與安非他命所用之打火機均未扣案，亦無證據證明現
    尚存在，為避免執行困難，爰不併予宣告沒收。
據上論斷，應依刑事訴訟法第二百七十三條之一、第二百九十九
條第一項前段，毒品危害防制條例第十條第一項、第二項、第十
八條第一項前段，刑法第十一條、第五十六條、第四十七條、第
三十八條第一項第二款、第五十一條第五款，判決如主文。
本案經檢察官傅伊君到庭執行職務。
中    華    民    國  九十五  年    六  月  三十    日
                  刑事第六庭    法  官  林昌義
以上正本證明與原本無異。
如不服本判決，應於判決送達後10日內向本院提出上訴狀 (應附
繕本 )，上訴於臺灣高等法院。
中    華    民    國  九十五  年    六  月  三十    日
                                書記官  江靜玲
附錄本案論罪科刑法條全文：
毒品危害防制條例第十條
施用第一級毒品者，處六月以上五年以下有期徒刑。
施用第二級毒品者，處三年以下有期徒刑。


司法院資訊處製作；財團法人民間司法改革基金會備份。
